# 求助陈版主，非同一控制下分步购买的疑问

提问人：lhj229 时间：2014-12-29 15:48:30
陈版主，在新的长期股权投资和公允价值准则下，合并成本是发行权益性股票的公允价值，而对于购买日之前持有的被购买方股权，应当按照该股权在购买日的公允价值进行重新计量，这里的两个公允价值会一致吗？发行股票的公允价值按照购买日市价采用估值技术计算，而股权购买日的公允价值是按照收益法评估的基准日是购买日的股权价值，口径都不一样，到底应该用哪一个？ 有几种可能： 1 、以股票购买日公允价值为准。用股票的公允价值折算购买日前持有股权比例股权，作为股权的公允价值 2 、对购买日股权进行评估确定购买日股权的公允价值，折算股票的公允价值作为长期股权投资入账 3 、分别计算：长期股权投资以购买日股票收盘价估值计算入账，而股权的公允价值进行评估后以收益法计算的价值作为计算投资收益的依据？请问陈版主，哪种合适？准则里举的例子都是简单的认同现金购买股票价值折算为股权的公允价值，实际工作中怎么操作？谢谢

回答人：chenyiwei
对于一般的“控制权溢价”因素对估值影响不大的被购买方，可以采用你说的方法 1 （根据购买对价按比例推算）；对于较为重大或较复杂的企业建议采用你说的方法 3 ，对原持有的股权按适当的方法进行评估，对增持股权的成本按购买日所增发权益工具的公允价值确定。

提问人：lhj229 时间：2014-12-29 19:52:36
还是有点疑问，如果按方法 3 ，增持股权的成本按购买日所增发权益工具的公允价值确定，与购买日前原持有股权的公允价值的基数是不一致呀，逻辑上有没有问题？而且，如果处于股票市场下跌阶段，有可能增持股权的成本按购买日所增发权益工具的公允价值计量会小于购买日前原持有股权按评估收益法确认的公允价值，怎么能体现控制权溢价的因素？？

回答人：chenyiwei
确实可能存在这种情况，这是因为本次收购价格中可能包含“控制权溢价”因素，但原持有的非控股股权是不包含控制权溢价的，所以这两部分股权的估值可能有区别。